# 求助陈版主有关长期股权投资代核算的问题

提问人：xxxf 时间：2017-12-10 11:01:43
陈版主您好，我在审计的过程中发现一个关于长投的问题，这个问题是这样的： 集团总院下面有一家二级子公司但是却放在了集团在深圳的分支机构进行代核算，合同之类的文件都是总院跟这个二级子公司签订的，实际上与深圳的分公司并没有关系。但是深圳的分公司做了这样一笔分录： 借：长期股权投资 贷：利润分配-未分配利润 借：长期股权投资
贷：资本公积-资本溢价
企业的解释是以利润转增的长期股权投资，但因为出资额要低于企业的净资产，所以多的部分做了一个资本公积。我跟我的上级提过这个问题，但是他觉得这样做是可以的。可是我还是有疑问，所以想请教陈版主，企业这样处理是否合理呢？先谢谢您了！

回答人：chenyiwei
不清楚具体背景，建议何时这样的核算关系形成的历史原因，考虑是否需根据目前情况建议更正。 单就“以利润转增的长期股权投资”的处理而言，即使存在一般的母子公司关系，这样处理也是不恰当的。当被投资公司以所有者权益内部结转方式增加实收资本时，投资方在其净资产中所享有的权益金额及其风险和报酬特征并无变化，因此投资方不应进行会计处理（无论是成本法、权益法还是作为金融资产核算），只能在账外备查登记。